臺灣桃園地方法院刑事判決　　　　　　 94年度簡上字第211號
上　訴　人　臺灣桃園地方法院檢察署檢察官
被　　　告　甲○○
上列上訴人因被告竊盜案件，不服本院民國94年4 月15日94年度
桃簡字第789 號第一審刑事簡易判決（聲請簡易判決處刑案號：
94年度偵字第3864號），提起上訴，及移送併案審理（94年度偵
字第5688、7128號），本院管轄之第二審地方法院合議庭判決如
下：
    主  文
原判決撤銷。
甲○○連續竊盜，處有期徒刑伍月，如易科罰金，以參佰元折算
壹日，緩刑參年，緩刑期內付保護管束。扣案之鑰匙貳支沒收。
    事  實
一、甲○○基於意圖為自己不法所有之概括犯意，自民國93年11
    月6 日中午12時30分許起至94年1 月16日下午6 時許止，先
    後在附表編號一至四所示之犯罪地點，各以附表編號一至四
    所示方法，即徒手或持用其所有之鑰匙，連續竊得被害人分
    別所有如附表編號一至四竊得財物欄所載之財物（犯罪時間
    、地點、方法、被害人、竊得財物，均詳如附表所載），得
    手後均據為己有，復將上開竊得之戊○○所有之ＯＫＷＡＰ
    牌手機1 支，於93年12月3 日利用其不知情之女友劉佩齡名
    義，以新台幣（下同）500 元之價格，出售予設於桃園縣桃
    園市○○路158 之1 號阿爾發電訊行之不知情人員蔡國賓。
    嗣先於94年2 月4 日凌晨1 時許，騎乘附表編號四所載之機
    車行經桃園縣龜山鄉○○路與建國東路口時為警查獲，並扣
    得其所有供竊取上開機車用之鑰匙2 支。後因戊○○發現失
    竊財物報警處理，再度為警於94年3 月8 日循線查獲。
二、案經桃園縣警察局龜山分局報請臺灣桃園地方法院檢察署檢
    察官偵查後，聲請以簡易判決處刑，及移送併案審理。
    理  由
一、訊據被告甲○○對於附表編號一至四所示時、地，以附表所
    載行為方式，連續竊取附表編號一至四所載被害人戊○○等
    人所有財物之事實均坦白承認，並核與附表編號一至四所載
    之被害人戊○○、乙○○、丁○○、丙○○分別於警詢中所
    指述之失竊情節一致，且經證人即阿爾發電訊行員工蔡國賓
    於警詢中就劉佩齡將被害人戊○○所有之上開手機1 支，以
    500 元之價格，出售予上開阿爾發電訊行等情證述屬實在卷
    ，另證人劉佩齡亦於警詢中就其於不知情之情形下，遭被告
    利用出面使用其本人名義，出售上開被害人戊○○所有手機
    ，而其完全不知該手機為贓物等節證述明確，此外，復有贓
    物領據4 紙、附表編號一所示之現場照片5 幀、手機讓渡證
    書1紙 、通聯調閱查詢單4 紙、桃園縣政府警察局車輛協尋
    （尋獲）證明單1 紙、桃園縣政府警察局車輛尋獲電腦輸入
    單1份 及車輛竊盜、車牌失竊資料個別查詢報表－查詢車輛
    認可資料1 紙附卷足憑，及上開被告所有供其犯附表編號四
    所示竊盜罪之鑰匙2 支扣案為證，足認被告上開任意性自白
    應與事實相符，可以採取。綜上，本件事證明確，被告上揭
    犯行可認定，應依法論科。
二、被告甲○○先後竊取被害人戊○○、乙○○、丁○○、丙○○，分別所有如附表編號一、二、三、四竊得財物欄所示財
    物，核其所為，均係犯刑法第320 條第1 項之竊盜罪。被告
    先後4 次竊盜犯行，時間緊接，犯罪構成要件相同，顯係基
    於概括犯意為之，為連續犯，以一罪論，應依法加重其刑。
    原聲請簡易判決處刑意旨雖未論及被告所為附表編號一、二
    、三部分之竊犯行，惟此部分事實與已起訴之犯罪事實間，
    具有連續犯之裁判上一罪關係，依法本院自得併予審究。原
    審就被告據以論罪科刑，固非無見，惟未及斟酌被告先後竊
    取被害人戊○○、乙○○、丁○○分別所有如附表編號一、
    二、三竊得財物欄所示財物之犯行，尚有違誤，上訴意旨執
    此指摘原判決不當，為有理由，應由本院就該部分予以撤銷
    改判。爰審酌被告正值青年，不思正途，為一時貪念，竟竊
    取附表所示被害人所有之財物，所為非是，及其犯罪之動機
    、目的、手段，惟念被告所竊財物多由被害人領回，所生危
    害不重，及其犯後坦承犯行，態度尚佳與其並無任何前科紀
    錄之素行情形等一切情狀，量處如主文所示之刑，並諭知易
    科罰金之折算標準，以示懲儆。末查，被告未曾受有期徒刑
    以上刑之宣告，此有臺灣桃園地方法院檢察署刑案資料查註
    紀錄表、臺灣高等法院被告前案紀錄表各1 份可按，其因年
    輕一時思慮欠週，偶罹刑典，而本件犯罪情節非屬嚴重，且
    其犯罪後為自白，尚有悔意，所竊財物已大多由被害人領回
    ，經此刑之宣告之教訓，當知所警惕，而無再犯之虞，本院
    認其所宣告之刑，以暫不執行為適當，併予宣告緩刑3 年，
    緩刑期內並付保護管束，俾經由專業人員之觀護與輔導，以
    導正其觀念與作為，而啟自新。
三、至上開扣案之鑰匙2 支，係被告所有，且為供其犯附表編號
    四所示竊盜罪所用之物，業據其供承在卷，應依刑法第38條
    第1 項第2 款規定宣告沒收，併此敘明。
據上論斷，應依刑事訴訟法第455 條之1 第3 項、第369 條第1
項前段、第364 條、第299 條第1 項前段，刑法第56條、第320
條第1 項、第41條第1 項前段、第74條第1 款、第93條第1 項、
第38條第1 項第2 款，罰金罰鍰提高標準條例第1 條前段、第2
條，判決如主文。
本案經檢察官張啟聰到庭執行職務。
中　　華　　民　　國　　94　　年　　10　　月　　19　　日
                         臺灣桃園地方法院刑事第十二庭
                             審判長法  官  游  紅  桃
                                   法  官  陳  雪  玉
                                   法  官  王  美  玲
以上正本證明與原本無異。
本判決不得上訴
                                   書記官  張  子  涵
中　　華　　民　　國　　94　　年　　10　　月　　19　　日
附錄本案論罪科刑法條全文：
刑法第320 條第1 項
意圖為自己或第三人不法之所有，而竊取他人之動產者，為竊盜
罪，處五年以下有期徒刑、拘役或五百元以下罰金。
附表：
┌───┬──────┬─────┬────┬─────┐
│編  號│犯罪時間、地│犯罪方法  │被害人  │竊得財物  │
│      │點          │          │        │          │
├───┼──────┼─────┼────┼─────┤
│一、  │93年11月6 日│徒手竊取被│戊○○  │皮包1 個內│
│      │中午12時30分│害人所有之│        │有（PHILIP│
│      │許；桃園縣龜│皮包1個   │        │牌行動電話│
│      │山鄉○○○路│          │        │1 支、OKWA│
│      │259 號長庚大│          │        │P 牌行動電│
│      │學學生活動中│          │        │話1 支、相│
│      │心          │          │        │機1 台、太│
│      │            │          │        │陽眼境1 副│
│      │            │          │        │、現金1000│
│      │            │          │        │餘元）    │
├───┼──────┼─────┼────┼─────┤
│二、  │94年1 月6 日│徒手竊取被│乙○○  │背包1 個內│
│      │下午9 時30分│害人所有之│        │有（IKOMO │
│      │許；地點同上│背包1個   │        │牌動行動電│
│      │            │          │        │話1 支；相│
│      │            │          │        │機1 台；郭│
│      │            │          │        │建宏所有之│
│      │            │          │        │駕照、國民│
│      │            │          │        │身分證、提│
│      │            │          │        │款卡、健保│
│      │            │          │        │卡、學生證│
│      │            │          │        │各1 張；現│
│      │            │          │        │金1000餘元│
├───┼──────┼─────┼────┼─────┤
│三、  │94年1 月7 日│徒手竊取被│丁○○  │NOKIA 牌行│
│      │至同月13日間│害人所有之│        │動電話1支 │
│      │之某日下午8 │手機1支   │        │          │
│      │時許；地點同│          │        │          │
│      │上          │          │        │          │
├───┼──────┼─────┼────┼─────┤
│四、  │94年1 月16日│以持用其所│丙○○  │車牌號碼AO│
│      │下午6 時許；│有之鑰匙2 │        │P －276號 │
│      │桃園縣龜山鄉│支發動電門│        │重型機車1 │
│      │樂善村文化一│之方式，竊│        │部        │
│      │路250 號長庚│取被害人所│        │          │
│      │大學機車停車│有之重型機│        │          │
│      │場          │車1部     │        │          │
└───┴──────┴─────┴────┴─────┘
